臺灣桃園地方法院刑事判決　　　　　　　94年度訴字第1847號
公　訴　人　台灣桃園地方法院檢察署檢察官
被　　　告　甲○○
　　　　　　　　　　（另案羈押在臺灣桃園看守所）
指定辯護人　本院公設辯護人乙○○
上列被告因違反毒品危害防制條例案件，經檢察官提起公訴（94
年度毒偵字第2923、4499號），被告於準備程序進行中為有罪之
陳述，經本院合議庭裁定由受命法官獨任進行簡式審判程序後，
聲請改依協商程序而為判決，本院判決如下：
    主  文
甲○○連續施用第一級毒品，處有期徒刑玖月，扣案之第一級毒
品海洛因貳包總淨重零點玖陸公克、海洛因香煙貳支，均沒收銷
燬之，空包裝袋貳個（重零點柒公克），沒收之；又連續施用
第二級毒品，處有期徒刑肆月；扣案之第二級毒品甲基安非他命
貳包（實稱總毛重零點陸貳壹公克），沒收銷燬之，吸食器壹組
、吸管壹支，均沒收。應執行有期徒刑壹年，扣案之第一級毒品
海洛因貳包總淨重零點玖陸公克、海洛因香菸貳支、第二級毒品
甲基安非他命貳包（實稱總毛重零點陸貳壹公克）均沒收銷燬之
，吸食器壹組、吸管壹支、海洛因空包裝袋貳個（重零點柒公
克），均沒收。
    事實及理由
一、按本件被告甲○○所犯係死刑、無期徒刑或最輕本刑為三年
    以上有期徒刑以外之罪，其於準備程序中就被訴事實為有罪
    之陳述，經本院告知簡式審判程序之旨，並聽取公訴人、被
    告之意見後，爰依刑事訴訟法第二百七十三條之一第一項規
    定合議裁定由受命法官獨任進行簡式審判程序。
二、甲○○前因施用毒品案件，經本院於民國九十二年一月二十
    七日以九十一年度毒聲字第三二三三號裁定觀察、勒戒後，
    認有繼續施用毒品傾向，復經本院於九十二年四月十七日以
    九十二年度毒聲字第一一八九號裁定令入戒治處所施以強制
    戒治，於同年十月七日停止戒治付保護管束釋放，於九十三
    年四月十六日保護管束期滿，經台灣桃園地方法院檢察署檢
    察官於九十三年四月二十三日以九十三年戒偵字第九二號為
    不起訴處分確定。詎甲○○仍無法戒除毒癮，明知海洛因、
    甲基安非他命分別係毒品危害防制條例所稱之第一級、第二
    級毒品，不得非法持有及施用，竟分別基於施用第一級毒品
    海洛因、第二級毒品甲基安非他命之概括犯意，分別均自九
    十四年二月間起至同年八月五日晚上七時止，均在桃園縣新
    屋相永興村四鄰一七七號住處，連續多次將海洛因放入煙捲
    內點燃吸煙方式，連續多次以將甲基安非他命放入玻璃球內
    燒烤吸煙方式，分別施用海洛因、甲基安非他命。嗣分別於
    附表所示時間、地點為警查獲，並扣得如附表所示之物。案
    經桃園縣政府警察局楊梅分局報請臺灣桃園地方法院檢察署
    檢察官偵查起訴及臺灣新竹地方法院檢察署函請臺灣高等法
    院檢察署令轉臺灣桃園地方法院檢察署併案審理。
三、證據名稱：
    (一)被告於偵查、本院行準備程序、審理中之自白。
    (二)臺灣檢驗科技股份有限公司濫用藥物尿液檢驗報告。
    (三)法務部調查局九十四年七月十四日調科壹字第０八００
        ０九五三八號鑑定通知書、行政院衛生署管制藥品管理
        局管檢字第０九四０００五四三六號、第000000
        0000號檢驗成績書。
　  (四)並有海洛因二包（驗餘淨重零點九六公克）、海洛因香
        煙二支、甲基安非他命二包（實稱總毛重零點六二一公
        克）扣案可稽。
四、本件被告已認罪，經檢察官與被告達成協商之合意，其合意
    內容為：被告連續施用第一級毒品海洛因部分願受科處有期
    徒刑九月；連續施用第二級毒品甲基安非他命部分願受科處
    有期徒刑四月，合併應執行有期徒刑一年。經查，上開協商
    合意並無刑事訴訟法第四百五十五條之四第一項所列情形之
    一，檢察官聲請改依協商程序而為判決，本院爰不經言詞辯
    論，於協商合意範圍內為協商判決，合予敘明。
五、按毒品危害防制條例第十八條第一項之規定，得諭知沒收並
    銷燬之者，以查獲之毒品及專供製造或施用毒品之器具為限
    ，並不及於毒品之外包裝。扣案之毒品外包裝既係用於包裹
    毒品，防其裸露、潮濕，便於攜帶販賣，亦係供販賣毒品所
    用之物，應併依毒品危害防制條例第十九條第一項之規定宣
    告沒收之，方屬適法（詳最高法院八十八年度臺上字第五０
    三三號判決參照），故得沒收銷燬者，應限於毒品本身為限
    ，並不及於毒品之外包裝。扣案之白粉二包（總淨重零點九
    六公克）、香煙二支，含有第一級毒品海洛因，白色結晶物
    二包，含有第二級毒品甲基安非他命，業據被告自白，並經
    法務部調查局、行政院衛生署管制藥品管理局鑑驗屬實，應
    依毒品危害防制條例第十八條第一項前段規定，沒收銷燬之
    ；又扣案海洛因空包裝袋二個（空包裝重零點三七公克）、
    ，揆諸前開說明，毒品之外包裝係用於包裹毒品，防其裸露
    、潮濕，便於攜帶施用，亦係供施用毒品所用之物，且係被
    告所有，此據被告於本院審理時供明在卷，應依刑法第三十
    八條第一項第二款規定，併予宣告沒收；另扣案之吸食器一
    組、吸管一支，係被告所有，供其施用第二級毒品甲基安非
    他命所用之物，業據其於本院準備程序中供明在卷，均應依
    刑法第三十八條第一項第二款規定，沒收之。另包裝第二級
    毒品甲基安非他命之包裝袋二個，因與上開毒品於物理外觀
    上已附合為一體而難以析離，應依毒品危害防制條例第十八
    條第一項前段規定，沒收銷燬，而不另為沒收之諭知，併此
    敘明。
六、應適用之法條：刑事訴訟法第二百七十三條之一第一項、第
    四百五十五條之四第二項、第四百五十五條之八，毒品危害
    防制條例第十條第一項、第二項、第十八條第一項前段，刑
    法第十一條前段、第五十六條、第五十一條第五款、第三十
    八條第一項第二款。
七、本判決除有刑事訴訟法第四百五十五條之四第一項第一款、
    第二款、第四款、第六款、第七款所定情形之一，或違反同
    條第二項規定者外，不得上訴。
八、如不服本件判決，得自收受判決送達之日起十日內，向本院
    提出上訴書狀，上訴於第二審法院。
本案經檢察官蔡孟利到庭執行職務。
中　　華　　民　　國　　94　　年　　10　　月　　21　　日
                  刑事第一庭    法　官　朱美璘
以上正本證明與原本無異
                                書記官　楊鳳滿
中　　華　　民　　國　　94　　年　　10　　月　　24　　日
附錄本案論罪科刑法條全文：
毒品危害防制條例第10條
施用第一級毒品者，處六月以上五年以下有期徒刑。
施用第二級毒品者，處三年以下有期徒刑。
附表：
┌──┬─────┬─────────────┬──────────┐
│編號│ 查獲時間 │      查獲地點            │    扣案物          │
├──┼─────┼─────────────┼──────────┤
│ 1  │94.04.22  │新竹市○○路○段與西濱路口 │海洛因香煙2支       │
│    │1 時30分許│                          │                    │
│    │許        │                          │                    │
├──┼─────┼─────────────┼──────────┤
│ 2  │94.05.17  │桃園縣新屋鄉永興村4 鄰大牛│海洛因2 包（淨重0.96│
│    │15時許    │欄177 號                  │公克，空包裝重0.37公│
│    │          │                          │克）、甲基安非他命2 │
│    │          │                          │包（實稱總毛重0.62 1│
│    │          │                          │公克）、吸食器1 組、│
│    │          │                          │吸管一支            │
├──┼─────┼─────────────┼──────────┤
│ 3  │94.08.06  │桃園縣新屋鄉○○路、三民路│                    │
│    │2時30分許 │口                        │                    │
└──┴─────┴─────────────┴──────────┘
